臺中高等行政法院判決
　　　　　　　　　　　　　　　　 94年度訴更一字第00011號
　　　　　　　　　　　　　　　.
原　　　告　甲○○○○○○○○.
訴訟代理人　己○○
　　　　　　庚○○
被　　　告　財政部臺灣省中區國稅局
代　表　人　乙○○
訴訟代理人　戊○○
上列當事人間因營業稅事件，原告不服財政部中華民國92年5月5
日台財訴字第0920004073號訴願決定，提起行政訴訟，本院判決
後，經最高行政法院發回更審，本院判決如下︰
　　主  文
訴願決定及原處分（復查決定）均撤銷。
本審及發回前上訴審之訴訟費用均由被告負擔。
　　事  實
一、事實概要：緣原告因未依法辦理營業項目變更登記，擅自於
    台中市○○區○○里○○路○段57號地下室經營有女性陪侍
    之視聽歌唱業，自民國87年9月11日至88年2月11日期間申報
    銷售額新台幣（下同）1,326,678元，未按特種飲食業稅率
    報繳營業稅，案經台中市警察局第五分局文昌派出所（下稱
    文昌派出所）於88年2月11日查獲，移由原處分機關台中市
    稅捐稽徵處審理，核定補徵營業稅額268,491元，並按所漏
    稅額處3倍罰鍰805,400元。原告不服，申經復查未獲變更，
    提起訴願亦遭駁回，遂提起本件行政訴訟。經本院判決駁回
    後，原告不服，提起上訴，經最高行政法院判決廢棄發回更
    審。
二、兩造聲明：
    (一)原告聲明求為判決：訴願決定、復查決定及原處分均撤銷
      。
  　(二)被告聲明求為判決：駁回原告之訴。
三、兩造之陳述：
    (一)原告主張之理由：
    1.本案系爭原處分違規營業期間核定為87年9月11日至88年
      2月11日之間頗有爭議之處，因前營業稅主管稽徵機關為
      台中市稅捐稽徵處，自91年12月1日起已移由財政部臺灣
      省中區國稅局台中市分局管轄，故倘蒙判決撤銷重核時，
      應由被告另為適法之處分。
    2.按「行政官署對於人民有所處罰，必須確實證明其違法之
      事實，倘不能確實證明其違法之事實之存在，其處罰即不
      能認為合法。」、「事實之認定，應憑證據，為訴訟事件
      所適用之共同原則。」改制前行政法院39年判字第2號及
      62年判字第402號判例可參。又稅務訴訟之舉證責任分配
      理論與一般行政訴訟相同，即認為在事實不明之情況下，
      其不利益應歸屬於由該事實導出有利之法律效果之訴訟當
      事人負擔，易言之，主張權利或權限之人，於有疑義時，
      除法律另有規定外，原則上應就權利發生事實負舉證責任
      ，行政訴訟法第136條準用民事訴訟法第277條規定，參照
      前行政法院75年判字第681號判決所揭要旨：「具備稅法
      所規定之一定要件者，稅捐稽徵機關始對之有課稅處分之
      權能，主張稅法所規定之法律效果者，應就該規定之要件
      ，負舉證責任」亦明示有關稅捐請求發生事實由稅捐稽徵
      機關負客觀舉證責任。是以，主張權利發生之一造即被告
      應負舉證責任至明。
    3.本件縱然原處分以文昌派出所分別於88年1月19日、2月8
      日、2月11日臨檢紀錄查獲有女性陪侍並經現場人員（員
      工及客人）陳宗吉、王志福及黃瑞傑等簽名捺印，且丁○
      ○及丙○○於文昌派出所之筆錄亦稱有女性陪侍公主之事
      實為真實。但違規經營期間是否可依營業稅稅籍檔資料所
      載，原告於87年9月11日變更負責人為郭劉素琴與文昌派
      出所88年2月25日中分五行字第1281號函送郭劉素琴筆錄
      供述之營業期間87年9月11日至88年2月11日相符，即遽予
      認定自始即有女性陪侍？核定補徵營業稅268,491元，並
      按所漏稅額處3倍之罰鍰805,400元是否毫無違誤？被告有
      待進一步查明客觀事證之必要。倘依營業稅稅籍資料所載
      營業項目僅提供伴唱視聽設備供人唱歌娛樂，並無女性陪
      侍。
    4.88年1月19日文昌派出所對副理丙○○偵訊筆錄第六問：
      「自何時開始營業？」答：「開始營業時間，我不清楚，
      我才到職三個月。」88年2月8日文昌派出所對員工丁○○
      偵訊筆錄第十三問：「你至該店工作都久？（應為多久？
      之誤）」答：「我至該店工作二個禮拜，所以對該店無法
      很詳細說明。」88年2月11日文昌派出所臨檢紀錄，受檢
      人在場員工陳宗告雖捺有指印，但所蓋之統一發票專用章
      負責人為李漢明，與稅籍登記負責人郭劉素琴不符。88年
      2月12日文昌派出所偵訊負責人郭劉素琴筆錄否認有女性
      陪侍之事實。以上彼等證人之證詞，均不足以具體證明自
      87年9月11日獲准稅籍登記日起自始即有女性陪侍。且丁
      ○○到職僅二禮拜，如何證明自87年6月15日起即有女性
      陪待？原處分機關核准稅籍登記前，必須派員實地勘查，
      平時八大行業（即特種行業）財稅警方聯合查稽小組及消
      防人員經常巡察，且自87年9月11日起原告提供伴唱視聽
      設備供人唱歌娛樂至88年1月19日前，文昌派出所每月至
      少臨檢一次，並未發現有女性陪侍違規經營之具體證據。
      被告並無具體積極直接證據證明88年1月19日首次查獲前
      ，何時起有女性陪待？對此課稅有利之一方，被告應負舉
      證責任。
    5.次查推計課稅，要在稽徵機關無法調查課稅基礎的情形，
      始得為之。亦即只有在事實進一步查明乃是不可能或無期
      待可能的情形，推計課稅始為合法。故其部分推計不僅為
      法之所許，且依個別案件的具體情況甚至必須部分推計，
      方屬允當。因此財政部77年10月12日台財稅第770282004
      號函釋：「一般飲食業未經許可擅自非法經營女性陪侍之
      營業，應就其逃漏營業額按營業稅法第12條規定稅率補徵
      營業稅，並按同法第51條規定處罰。說明二、一般飲食業
      如經查獲有女性陪侍之非法營業情事，應按經查獲其非法
      營業之資料或證物計算銷售額，依主旨規定補稅處罰。其
      查獲有女性陪侍當日之營業額資料，依營業稅法第22條但
      書及第40條第2項規定，查定一個月逃漏銷售額（新開業
      一個月以內者，按其實際營業天數），並依主旨規定辦理
      。」似以在事後無法進一步查明查獲日之前是否亦有女性
      陪侍之客觀具體證據時？允以一個月為限推計課稅之權宜
      法源。
    6.職是，原告87年9月11日變更負責人為郭劉素琴時經原處
      分機關派員實地調查核准登記稅籍資料營業項目為一般飲
      食業，核定使用二聯式統一發票，提供伴唱視聽設備供人
      歌唱娛樂（無女性陪侍），為營業稅法第4章第1節一般餐
      飲業，適用營業稅法第10條及第14條規定以5%內含稅率課
      徵加值營業稅，縱有違法經營之事實，仍應自查獲日起改
      用同法第4章第2節，適用第12條及第22條規定以有女性陪
      侍按25%特種稅率外加課徵營業稅。雖據文昌派出所在88
      年1月19日至2月11日一個月之內三次臨檢及偵訊筆錄部分
      員工說有女性陪侍，但無法證明自始即有女性陪侍違規經
      營之確實證據，稽徵機關事後亦無法進一步查明客觀具體
      事證的情形下，請判決撤銷訴願、復查決定及原處分，原
      告同意依財政部函釋，以一個月計算，原審未告知為之辯
      論，有違行政訴訟法第141條規定。
    7.本件原審認原告自87年9月11日起至88年2月11日止，未依
      法辦理營業項目變更登記，即於台中市○○區○○里○○
      路○段57號地下室登記之「來歌頌視聽伴唱名店」，經營
      有女陪侍之視聽歌唱業，係以文昌派出所88年1月19日、
      同年2月8日及同年2月11日臨檢紀錄與文昌派出所前揭臨
      檢時製作之原告員工丙○○、丁○○等2人筆錄為據，雖
      非無見。然查，設立於前址之「來歌頌視聽伴唱名店」，
      其核准登記日期為83年1月27日，負責人郭劉素琴，嗣負
      責人變更（變更為何人卷內無資料），迄87年9月11日負
      責人又變更為原告郭劉素琴之事實，有台中市政府營利事
      業登記證及營業稅稅籍檔附原處分卷可稽，依該營業稅稅
      籍檔內載「來歌頌視聽伴唱名店」設立及開業日期均為83
      年1月20日。惟原處分據以補稅並處罰之文昌派出所臨檢
      紀錄，其臨檢日期分別為88年1月19日、同年2月8日及同
      年2月11日。而88年1月19日臨檢經訊問原告員工即副理丙
      ○○固稱，原告經營之「來歌頌KTV」有提供客人唱歌消
      費，客人喝酒，有公主陪侍，公主人數15人，僱用之公主
      都已滿18歲，衣服由公主自由穿著等語；然訊以「自何時
      開始營業」，則稱「開始營業時間其不清楚，伊才到職3
      個月」等語，且員警並未就丙○○實際到職日期及其任職
      後該「來歌頌KTV」營業內容是否均有「公主」陪侍乙節
      詳加訊問。
    8.同年2月8日臨檢員警訊問原告服務生丁○○雖稱「來歌頌
      視聽伴唱名店」之負責人為原告郭劉素琴，該店有女服務
      生坐檯陪侍、女陪侍3人及該店於87年6月15日開始營業迄
      今等語；但另供稱其至該店工作僅2個禮拜，所以對該店
      無法很詳細說明等語，依該供述，警員亦未訊及丁○○實
      際任職日期與到職後該「來歌頌視聽伴唱名店」是否皆有
      女服務生坐檯陪侍，且「來歌頌視聽伴唱名店」依前開營
      業稅稅籍檔資料其設立日期暨開業日期均為83年1月20日
      ，台中市政府核准設立日期則為83年1月27日，期間負責
      人曾有變更（變更為何人卷內無資料），迄87年9月11日
      負責人又變更為原告郭劉素琴等情，已如上述，則丁○○
      所述該店於87年6月15日開始營業云云，顯與卷內資料不
      符；又丁○○受訊問時，並未明確供述其所稱營業期間（
      即86年6月15日至88年2月8日）該「來歌頌視聽伴唱名店
      」皆為有女性陪侍，並稱其「至該店工作2個禮拜，所以
      對該店無法詳細說明」，惟原判決引用丁○○上開供述，
      敘以「足見丁○○所稱營業期間皆為有女性陪侍」、「原
      告員工丁○○到職雖在87年9月11日之後，但以其在該址
      工作已一段期間，其對該營業以往一段期間之營業型態之
      了解，所作之證述，並非不可採」等語，亦與卷證資料不
      符。
    9.再同年2月11日文昌派出所臨檢製作之檢查紀錄固記載「
      來歌頌視聽伴唱名店」經營KTV包廂歌唱，由女侍陪唱等
      語，並由在場之陳宗吉於該紀錄上簽名及加蓋「來歌頌視
      聽伴唱名店」統一發票專用章，但該統一發票專用章上載
      負責人為「李漢明」非原告，員警復未就陳宗吉製作筆錄
      ，則該次臨檢時陳宗吉之身分如何，陳宗吉或「李漢明」
      與原告關係又如何不明；而文昌派出所於次日（88年2月
      12日）訊問原告，原告亦僅供稱伊為「來歌頌視聽伴唱名
      店」之負責人，僱有員工10人，其中4人從事倒茶服務，
      女生6人，從事桌邊服務，其經營之營業為提供伴唱視片
      設備供人唱歌娛樂等語。
   10.綜上，足證本件依卷內證據資料並無法證明原告自87年9
      月11日起即違規經營有女陪侍之視聽歌唱業，原審據以認
      定原告自該日起即有系爭違章行為，維持被告自該日起予
      以補徵營業稅並按所漏稅額處3倍罰鍰之處分，尚嫌違誤
      。
    (二)被告答辯之理由：
    1.補徵營業稅部分：
    (1)按「特種飲食業之營業稅稅率如左：．．．二、酒家及有
      女性陪侍之茶室、咖啡廳、酒吧等之營業稅稅率為百分之
      二十五。」、「營業人依第二十八條申請營業登記之事項
      有變更．．．均應於事實發生之日起十五日填具申請書，
      向主管稽徵機關申請變更或註銷營業登記。」、「營業人
      有左列情形之一者，主管稽徵機關得依照查得之資料，核
      定其銷售額及應納稅額並補徵之．．．三、未辦妥營業登
      記．．．四、短報、漏報銷售額者。」為行為時營業稅法
      （下稱營業稅法）第12條、第30條第1項及第43條第1項第
      3 款、第4款所明定。
    (2)原告未依法辦理變更營業登記，自87年9月11日至88年2月
      11日止，經營有女陪侍之視聽歌唱業，前述期間申報銷售
      額1,326,678元，未按特種飲食業稅率報繳營業稅，案經
      文昌派出所於88年1月19日、88年2月8日及88年2月11日查
      獲，有文昌派出所臨檢紀錄、員工丙○○及丁○○等二人
      筆錄為據，移由原處分機關審理結果，核定補徵營業稅額
      268,491元。原告不服，復查主張其並無未依法辦理營業
      項目變更登記，經營有女性陪侍之行為云云。案經原處分
      機關復查決定略以，查原告之副理丙○○88年1月19日於
      文昌派出所製作之偵訊（調查）筆錄，第二問：「你所經
      營之營業場所商號名稱為何？負責人為何？」答：「商號
      名稱為來歌頌KTV，負責人是郭劉素琴。」第三問：「該
      店營業地址為何？營業項目有哪些？」答：「營業地址為
      台中市○○區○○路3段57號，營業項目有提供客人唱歌
      消費、客人喝酒，有公主陪侍。」、員工丁○○88年2月8
      日於同所筆錄第五問：「貴商號經營KTV有女服務生是否
      為坐檯之有女陪侍者？」答：「有。每五十分鐘坐檯費新
      台幣壹千元整，全部檯費歸小姐所有。」及88年2月11日
      文昌派出所檢查紀錄，檢查情形一、警方於右列時、地實
      施臨檢，經營KTV包廂歌唱，有女侍陪唱，未查獲色情事
      項。經在場人陳宗吉簽名捺印並加蓋原告之統一發票專用
      章在案，原告之負責人雖未承諾有經營有女陪侍營業項目
      ，惟上開筆錄已足堪認定原告經營有女陪侍之視聽歌唱業
      。次查前開原告之員工丙○○及丁○○等二人筆錄，供述
      之營業期間分別為83年1月27日至88年1月19日及87年6 月
      15日至88年2月8日，惟查，營業稅稅籍檔資料原告於87年
      9月11日方變更負責人為郭劉素琴，與文昌派出所88年2月
      25日中分五行字第1281號函送郭劉素琴之筆錄，供述之營
      業期間87年9月11日至88年2月11日相符，乃據以認定為本
      案應追繳營業稅之期間，並依原告自行申報87年9月至88
      年2月之銷售額，核算原告87年9月11日至88年2月11日銷
      售額為1,326,678元。並按特種飲食業稅率追繳營業稅268
      ,491 元（1,326,678×25﹪減已報繳營業稅63,179），原
      告之主張，並無可採，復查決定予以駁回。
    (3)原告訴願時，主張文昌派出所向原告之員工丙○○及丁○
      ○等二人製作不實筆錄，丁○○只到職二星期，竟指證原
      告經營KTV商號有女性陪侍，每50分鐘坐檯費壹千元整，
      全部檯費歸小姐所有，及自87年6月15日開始營業迄今；
      丙○○到職三個月，復查決定自認丙○○供述營業期間83
      年1月27日至88年1月19日。又員工陳宗吉雖簽名捺印，但
      加蓋之統一發票專用章負責人為李漢明，並非原告，警方
      臨檢所指女侍陪唱者亦為客人所帶之女消費者，實際上並
      無經營有女性陪侍之營業行為。警方臨檢時，為何不當場
      向消費者及女性陪侍公主查證製作筆錄，原告於警局筆錄
      否認有女性陪侍之營業行為，為何原處分機關不再複勘，
      僅憑丙○○及丁○○之筆錄，即予補稅，何能令原告甘服
      ；並主張依財政部77年10月12日台財稅第770282004 號函
      釋以一個月為限補稅裁罰云云。訴經財政部訴願決定以，
      查本件原處分機關以原告為文昌派出所分別於88年1 月19
      日、88年2月8日及88年2月11日查獲，且臨檢紀錄已記錄
      有女陪侍並經現場人員（員工及客人）陳宗吉、王志福及
      黃瑞傑等簽名捺印。且丁○○及丙○○於文昌派出所所作
      筆錄亦稱有女性陪侍公主；又原處分機關依營業稅稅籍檔
      資料，原告於87年9月11日變更負責人為郭劉素琴，與文
      昌派出所88年2月25日中分五行字第1281號函送郭劉素琴
      之筆錄，供述之營業期間87年9月11日至88年2月11日相符
      ，乃據以認定為本案應追繳營業稅之期間，依前揭規定追
      繳營業稅，並無不合，原告主張應無足採，訴願決定予以
      駁回。
    (4)訴訟意旨略謂：本件縱經原處分以文昌派出所分別於88年
      1月19日、88年2月8日及88年2月11日查獲臨檢紀錄有女陪
      侍並經現場人員（員工及客人）陳宗吉、王志福及黃瑞傑
      等簽名捺印。且丁○○及丙○○於警局所作筆錄亦稱有女
      性陪侍公主之事實為真實；但違規期間是否可依營業稅稅
      籍檔資料，原告於87年9月11日變更負責人為郭劉素琴，
      與文昌派出所88年2月25日中分五行字第1281號函送郭劉
      素琴之筆錄供述之營業期間87年9月11日至88年2月11日相
      符，即遽予認定自始即有女性陪侍？核定補徵營業稅額26
      8,491元是否毫無違誤云云。
    (5)查原告既坦承有女性陪侍之事實為真實，其原處分機關依
      營業稅稅籍檔資料，原告於87年9月11日變更負責人為郭
      劉素琴，與文昌派出所88年2月25日中分五行字第1281號
      函送郭劉素琴之筆錄，供述之營業期間87年9月11日至88
      年2月11日及營業地址皆相符，堪可佐證原告於獲案筆錄
      中之供述為真實，乃據以核認本案應追繳營業稅之期間，
      依首揭規定追繳營業稅，並無不合，原告主張應無足採。
    2.罰鍰部分：
    (1)按「納稅義務人，有左列情形之一者，除追繳稅款外，按
      所漏稅額處一倍至十倍罰鍰，並得停止其營業：．．．三
      、短報或漏報銷售額者。．．．七、其他有漏稅事實者。
      」為營業稅法第51條第7款所明定。
    (2)原告因未依法辦理營業項目變更登記，擅行在台中市○○
      區○○里○○路○段57號地下室經營有女陪侍之視聽歌唱
      業，前述期間申報銷售額1,326,678元，未按特種飲食業
      稅率報繳營業稅，違章事實明確，業如前述，原處分機關
      核定補徵營業稅額268,491元，並按所漏稅額處3倍罰鍰80
      5,400元，並無違誤，原告仍執前詞爭執，訴訟主張，應
      無足採。
    3.基上論結，原處分及所為復查、訴願決定並無違誤，請判
      決如訴之聲明。
　　理  由
一、按「特種飲食業之營業稅稅率如左：．．．二、酒家及有女
    性陪侍之茶室、咖啡廳、酒吧等之營業稅稅率為百分之二十
    五。」、「營業人依第二十八條申請營業登記之事項有變更
    ．．．均應於事實發生之日起十五日填具申請書，向主管稽
    徵機關申請變更或註銷營業登記。」、「營業人有左列情形
    之一者，主管稽徵機關得依照查得之資料，核定其銷售額及
    應納稅額並補徵之．．．三、未辦妥營業登記．．．四、短
    報、漏報銷售額者。」又「納稅義務人，有左列情形之一者
    ，除追繳稅款外，按所漏稅額處一倍至十倍罰鍰，並得停止
    其營業：．．．三、短報或漏報銷售額者。．．．七、其他
    有漏稅事實者。」分別為行為時營業稅法第12條、第30條第
    1項及第43條第1項第3款、第4款及第51條第7款所明定。
二、本件原告因未依法辦理營業項目變更登記，擅自於台中市○
    ○區○○里○○路○段57號地下室經營有女性陪侍之視聽歌
    唱業，自87年9月11日至88年2月11日期間申報銷售額
    1,326,678元，未按特種飲食業稅率報繳營業稅，案經文昌
    派出所於88年2月11日查獲，移由原處分機關台中市稅捐稽
    徵處審理，核定補徵營業稅額268,491元，並按所漏稅額處3
    倍罰鍰805,400元。原告不服，申經復查未獲變更，提起訴
    願亦遭駁回，遂提起本件行政訴訟。經本院判決駁回後，原
    告不服，提起上訴，經最高行政法院判決廢棄發回更審。
三、本件兩造所爭執者，厥為在台中市○○區○○里○○路○段
    57號地下室經營之來歌頌視廳伴唱名店，於87年9月11日變
    更負責人為原告，並核准登記稅籍資料營業項目為一般飲食
    業後，自何時開始違規經營有女性陪侍之視聽歌唱業？經查
    ，原告經營有女性陪侍之視聽歌唱業，經文昌派出所於88年
    1月19日、88年2月8日及88年2月11日查獲，有文昌派出所臨
    檢紀錄、員工丙○○及丁○○等二人筆錄附卷可稽。審諸88
    年1月19日文昌派出所員警對該店副理丙○○製作偵訊筆錄
    時，問：「該店營業地址為何？營業項目有哪些？」丙○○
    答：「．．．營業項目有提供客人唱歌消費客人喝酒、有公
    主陪侍。」問：「你營業場所公主陪侍消費如何計算？與老
    闆如何分帳？」答：「公主陪侍每小時壹仟元新台幣，與老
    闆是六四分帳，小姐得陸佰元新台幣，老闆得肆佰元新台幣
    。」問：「自何時開始營業？」答：「開始營業時間，我不
    清楚，我才到職三個月。」問：「你們僱用之公主是否已滿
    18歲？如何穿著？」答：「我們僱用之公主都已滿18歲，衣
    服由公主自由穿著。」（見原處分卷第11、12頁）而88年1
    月19日當場查得公主坐檯紀錄表（見原處分卷第7頁），該
    表記載公主之坐檯時段，公主有17位之多，顯非第一天開始
    違規營業，並於短短不到一個月期間內三次臨檢皆查獲有女
    陪侍之情形，且從對該店副理丙○○所製作之偵訊筆錄前後
    對照觀之，丙○○於文昌派出所製作偵訊筆錄時所言即是於
    其到職日起即有公主陪侍，是以丙○○陳稱其於88年1月19
    日查獲前三個月到職，依此計算丙○○應係於87年10月19日
    到職，準此本件原告自87年10月19日起至88年2月11日止，
    有違規營業之事實，堪以認定。嗣證人丙○○於94年6月9日
    本院準備程序時到庭證稱小姐陪侍當天即被查獲（88年1月
    19日），顯係迴護原告之詞，其證詞自不足採。又原告自87
    年9月11日起至88年1月19日前，文昌派出所有無每月臨檢，
    縱使臨檢時未查獲有女性陪侍違規經營之具體證據，對前開
    事實之認定，並不生影響。另原告於88年1月19日經警臨檢
    查獲違規營業，於該檢查紀錄表上所蓋來歌頌視廳伴唱名店
    之店章，其店章負責人為李漢明。惟自87年9月11日起至被
    查獲止，原告即經營該店，並無變更負責人，已據原告到庭
    陳明在卷，並稱李漢明可能是以前之負責人，是以原告之員
    工蓋錯店章，對前開事實之認定，亦不生影響。次查，推計
    課稅，須於稽徵機關無法調查課稅基礎的情形，始得為之。
    亦即只有在事實的進一步查明乃是不可能或無期待可能的情
    形，推計課稅始為合法。故其部分推計不僅為法之所許，而
    且依個別案件的具體情況甚至必須部分推計，方屬允當。因
    此，財政部77年10月12日台財稅第770282004號函釋：「一
    般飲食業未經許可擅自非法經營女性陪侍之營業，應就其逃
    漏營業額按營業稅法第十二條規定稅率補徵營業稅，並按同
    法第五十一條規定處罰。說明二、一般飲食業如經查獲有女
    性陪侍之非法營業情事，應按經查獲其非法營業之資料或證
    物計算銷售額，依主旨規定補稅處罰。其查獲有女性陪侍當
    日之營業額資料，依營業稅法第二十二條但書及第四十條第
    二項規定，查定一個月逃漏銷售額（新開業一個月以內者，
    按其實際營業天數），並依主旨規定辦理。」應以在事後無
    法進一步查明查獲日之前是否亦有女性陪侍之客觀具體證據
    時，始得以一個月為限推計課稅。本件原告自87年10月19日
    起至88年2月11日止，有違規營業之事實，已如前述，即無
    適用上開函釋之餘地。原告主張依上開函釋以一個月之期間
    計算其營業額，自非可採。再者，88年2月8日文昌派出所對
    原告員工丁○○製作偵訊筆錄時，問：「該店何時開始營業
    ？」答：「該店於87年6月15日開始營業至今。」問：「你
    至該店工作都久？（應為多久？之誤）」答：「我至該店工
    作二個禮拜，所以對該店無法很詳細說明。」本件原告既自
    87年9月11日始登記為該店之負責人，且丁○○是於88年2月
    8日被查獲前二個星期，始至該店上班，自無法瞭解其上班
    前該店之情形，又無其他證據證明原告自87年9月11日起至
    87年10月18日止有違規營業之情事，被告認定原告自87年9
    月11日起至87年10月18日止之期間亦有違規營業，自有未合
    。
四、綜上所述，本件原告自87年9月11日至87年10月18日止，並
    無積極證據足認原告係經營有女性陪侍之視聽歌唱業，已如
    前述，被告認定自87年9月11日至88年2月11日為原告違規之
    營業期間，並依此期間計算其銷售額1,326,678元，原核定
    補徵營業稅額268,491元，自有違誤，其以營業稅為基礎所
    裁處之罰鍰，亦隨之有誤，復查決定及訴願決定未予詳查，
    遞予維持，尚有未洽。原告執此據以指摘，為有理由，本院
    自應將訴願決定及原處分（即復查決定）均撤銷，由被告依
    上開本院判決之意旨，另為適法之處分。另兩造其餘之主張
    ，與本件判決之結果無影響，毋庸逐一加以審論之必要，附
    此敘明。
五、據上論結，本件原告之訴為有理由，依行政訴訟法第195條
    第1項前段、第98條第3項前段，判決如主文。
中　　華　　民　　國　　94　　年　　12　　月　　28　　日
                第三庭審判長法  官　沈　應　南
                            法  官　許　武　峰
                            法  官　林　秋　華
以上正本證明與原本無異。
如不服本判決，應於判決送達後20日內向本院提出上訴書狀，其
未表明上訴理由者，應於提起上訴後20日內向本院提出上訴理由
書（須依對造人數附具繕本）；如於本判決宣示或公告後送達前
提起上訴者，應於判決送達後20日內補提上訴理由書（須附繕本
）。未表明上訴理由者，逕以裁定駁回。
提起上訴應預繳送達用雙掛號郵票390元（34元及5元郵票各10份
)。
中　　華　　民　　國　　94　　年　　12　　月　　28　　日
                            書記官   黃  靜  華
